臺灣臺中地方法院交通事件裁定　　　　 94年度交聲字第699號
原處分機關　交通部公路總局臺中區監理所
被　　　告　甲○○
上列受處分人因違反道路交通管理處罰條例案件，對於交通部公
路總局臺中區監理所民國九十四年九月二十七日所為之裁決（中
監違字第裁六○─ＺＤＡ○二一二○七號裁決書），聲明異議，
本院裁定如下：
    主  文
異議駁回。
    理  由
一、原處分機關略以：受處分人甲○○，駕駛之車號九七九○─
    ＥＤ號自小客車，於民國九十四年七月九日十時五十七分許
    ，在國道一號公路南下二六八公里處，因未保持行車安全距
    離（時速九十六公里，應保持四十八公尺，實距不足）之違
    規，為國道公路警察局第四警察隊員警逕行舉發，經掣開違
    規通知單移送，受處分人依限期提出申訴，該所經查違規屬
    實，遂於九十四年九月二十七日以中監違字第裁六○─ＺＤ
    Ａ○二一二○七號裁決書，裁處罰鍰新臺幣（下同）三千元
    整，並記違規點數一點，逾期則依裁決書處罰主文規定裁處
    ，於法並無不合等語。
二、受處分人甲○○則以：警察隊無法提出全程監控錄影帶，口
    說無憑，為何監理所可依照警察隊所描述進行裁決？監理所
    未針對異議人的分析，給予合理明確的答覆；所謂正常到底
    車速多少稱之？未給予前車車速回覆，正常與否只由警察眼
    睛自行判斷？監理所無任何證據，只聽取警察隊片面之詞，
    竟對異議人為裁決處罰，枉顧權利；既然民眾依法提出異議
    就得依法提供影帶，否則為何警察說了就算，民眾的異議就
    不算；違規照片是瞬間發生的事件，警察隊監控錄影只擷取
    一張即進行取締合理嗎？既然已發現違規無法再提供幾張照
    片嗎？不可由瞬間照片進行取締，一張照片無法作為取締的
    依據，爰聲明異議云云。
三、按汽車行駛於高速公路或設站管制之道路，而不遵管制之規
    定者，處汽車駕駛人三千元以上六千元以下罰鍰，並記違規
    點數一點，道路交通管理處罰條例第三十三條第一項、第六
    十三條第一項定有明文。又按汽車行駛高速公路應依速限標
    誌指示；汽車行駛高速公路，前後兩車間之行車應保持安全
    距離；在正常天候狀況下，依下列規定：小型車車輛速率之
    每小時公里數值除以二，單位為公尺；第一項規定如遇濃霧
    、濃煙、強風、大雨、夜間行車或其他特殊狀況時，其安全
    距離應酌量增加；違反本規則之規定，依道路交通管理處罰
    條例或其他有關法令之規定處罰。高速公路交通管制規則第
    一條、第五條、第六條、第二十九條與違反道路交通管理事
    件統一裁罰標準表亦分別有規定。
四、經查：本件受處分人甲○○，駕駛之車號九七九○─ＥＤ號
    自小客車，於上開時、地，因在高速公路未保持行車安全距
    離之違規，為員警逕行舉發經掣開違規通知單等情，有原舉
    發機關之舉發通知單、採證照片與裁決書等在卷可稽。雖受
    處分人以上開情詞置辯，惟查：本案由員警架設錄影機全程
    錄影，並現場查看車道中車輛行進狀況，於確定違規行為後
    始予照相採證；經調閱行進中存證錄影帶，當時受處分人其
    車前方之車輛係依正常時速往前行駛於內側車道中，惟受處
    分人於進入公路行車安全距離辨識標線前，即跟隨前車後方
    ，且其前方車輛未有變換車道超車或有剎車減速之情形；採
    證照片內該車與前車距離未達三格（三十公尺），當時該車
    行速達九十六公里，與前車應保持四格半（四十八公尺）以
    上之行車安全距離，受處分人未保持安全行車距離違規行為
    明確；錄影存證係輔助佐證當時車流運行狀況，作為員警答
    覆民眾申訴查證之用，同一捲錄影帶內，係採證當日該時段
    內所有違規車輛，恕無法提供予受處分人，此亦有原舉發機
    關九十四年八月三十一日之函件與採證照片在卷可佐。再經
    本院依職權向原舉發機關國道公路警察局第四警察隊函調採
    證光碟，經該隊以九十四年十一月一日公警四交字第○九四
    ○四七二二五五號函送蒐證光碟，本院勘驗該採證之全程錄
    影光碟得知：當時路況良好，車流順暢，受處分人行駛內線
    車道，右側外線車道為一大貨車，畫面中並無車輛變換車道
    或有剎車減速之情形，受處分人前方為一深色自用小客車（
    車號ＣＺ─一三八八號），該深色車於畫面中與其右側之大
    貨車一直為平行行駛狀態，受處分人之自小客車與前車僅間
    隔約二格半，確實未保持安全距離（以地面每格十公尺劃設
    之虛線估算），此有本院九十四年十二月五日勘驗筆錄、上
    開卷附蒐證光碟及列印自光碟之採證照片一張在卷可參。是
    以受處分人該車確與前車未保持四十八公尺以上之安全距離
    ，且其前方車輛未有變換車道超車，或有剎車減速之情事，
    並無受處分人所辯稱：車速由員警眼睛自行判斷或依據一張
    瞬間照片即為判斷之情。是受處分人與前車未保持法定四十
    八公尺以上行車安全距離，實距不足，違規行為明確。本件
    受處分人於高速公路，行車未保持安全距離之違規事實，已
    堪認定。本院經查亦無任何證據足資證明執勤警員有捏造事
    實或違法取締之情事，則執勤警員本其加強道路交通管理、
    維護交通秩序、確保交通安全職責所為之逕行舉發，自應受
    到合法、正確而真正之推定，受處分人指摘原舉發不當，尚
    屬無據。從而，原處分機關據以援引上開規定，裁處罰鍰三
    千元整，並記違規點數一點，逾期則依裁決書處罰主文規定
    處罰，並無不當，本件異議為無理由，應予駁回。
五、據上論斷，應依道路交通管理處罰條例第八十七條、道路交
    通案件處理辦法第十九條之規定，裁定如主文。
中　　華　　民　　國　　94　　年　　12　　月　　6 　　日
                  交通法庭  法　官  張清洲
以上正本證明與原本無異。
如不服本裁定，應於送達後五日內，向本院提出抗告狀。
                            書記官　沈筱玲
中　　華　　民　　國　　94　　年　　12　　月　　6 　　日
